【裁判字號】    94,訴,1331
【裁判日期】    950126
【裁判案由】    毒品危害防制條例
【裁判全文】
臺灣桃園地方法院刑事判決              94年度訴字第1331號
公  訴  人  臺灣桃園地方法院檢察署檢察官
被      告  甲○○
上列被告因毒品危害防制條例案件，經檢察官提起公訴（94年度
毒偵字第728 號、94年度毒偵緝字第16號），本院合議庭裁定改
依簡式審判程序，茲判決如下：
    主  文
甲○○連續施用第一級毒品，處有期徒刑柒月。扣案之海洛因（
合計驗餘淨重壹點陸公克）、含微量海洛因之塑膠袋只，沒
收銷燬之；扣案之塑膠袋貳只、注射針筒陸支、電子秤貳個，均
沒收；又連續施用第二級毒品，處有期徒刑月。扣案之吸食器
貳組、電子秤貳個，均沒收。應執行有期徒刑玖月。扣案之海洛
因（合計驗餘淨重壹點陸公克）、含微量海洛因之塑膠袋只
，沒收銷燬之；扣案之塑膠袋貳只、注射針筒陸支、吸食器貳組
、電子秤貳個，均沒收。
    事  實
一、甲○○前曾因施用毒品案件，經裁定令入戒治處所施以強制
    戒治，於民國90年7 月17日強制戒治期滿，經臺灣桃園地方
    法院檢察署檢察官於90年8 月13日以90年度戒偵字第771 號
    為不起訴處分確定在案。詎甲○○仍無法戒除毒癮，復基於
    施用第一級毒品海洛因及第二級毒品安非他命之概括犯意，
    自91年3 月間某日起至95年1 月17日止，在其位於桃園縣中
    壢市○○路81號10樓之8 之住處內等地，以將海洛因摻水置
    入注射針筒內注射及將安非他命放置在吸食器內，再以火燒
    烤產生煙霧後吸食之方式，連續多次施用第一級毒品海洛因
    與第二級毒品安非他命。嗣經警於：91年3 月26日22時30
    分許，在桃園縣觀音鄉富源71之53號內查獲，並扣得其所有
    之海洛因2 包（合計驗餘淨重1.63公克，塑膠袋重1.05公克
    ）、含微量海洛因之塑膠袋3 只、電子秤1 個；94年1 月
    6 日1 時30分許，在桃園縣桃園市○○路266 號5 樓前查獲
    ，並扣得其所有之吸食器2 組、注射針筒6 支、電子秤1 個
    。
二、案經桃園縣政府警察局、桃園縣政府警察局平鎮分局報告臺
    灣桃園地方法院檢察署檢察官偵查起訴。
    理  由
一、按被告所犯為死刑、無期徒刑、最輕本刑為 3年以上有期徒
    刑之罪或高等法院管轄第一審案件者外，於準備程序進行中
    ，被告先就被訴事實為有罪之陳述時，審判長得告知被告簡
    式審判程序之旨，並聽取當事人、代理人、辯護人及輔佐人
    之意見後，裁定進行簡式審判程序，刑事訴訟法第273條之1
    第1 項定有明文。本件被告甲○○為有罪陳述，且所犯非死
    刑、無期徒刑、最輕本刑為3 年以上有期徒刑之罪或高等法
    院管轄第一審案件，經踐行上開程序後，由合議庭裁定由受
    命法官獨任改依簡式審判程序審理，合先敘明。
二、訊據被告甲○○於本院訊問時坦承上揭施用第一級毒品海洛
    因、第二級毒品安非他命之事實不諱，而被告2 度為警查獲
    後，經警採集其尿液檢體送驗結果，均呈安非他命、嗎啡陽
    性反應，有臺灣尖端先進生技醫藥股份有限公司濫用藥物檢
    驗報告、桃園縣衛生局不法藥物尿液檢定書各1 紙附卷可稽
    ，並有如事實欄所列之物扣案可資佐證，而警員於91年3 月
    26日查扣之白色粉末2 包經送驗結果，均含第一級第六項毒
    品海洛因成分，驗餘淨重合計1.63公克，空包裝袋重1.05公
    克，有法務部調查局鑑定通知書2 紙在卷足憑，足見被告前
    開自白確與事實相符，堪以採信。被告前因施用毒品案件，
    經裁定令入戒治處所施以強制戒治，於90年7 月17日強制戒
    治期滿，經臺灣桃園地方法院檢察署檢察官於90年8 月13日
    以90年度戒偵字第771 號為不起訴處分確定在案等情，有臺
    灣高等法院被告全國前案紀錄表、不起訴處分書各1 份在卷
    可稽，足認被告係於前案強制戒治執行完畢後，5 年內再犯
    本件施用第一級、第二級毒品之罪，與毒品危害防制條例第
    23條第2 項規定相符，殆無疑問。本件事證明確，被告犯行
    堪以認定，應予依法論科。
三、核被告所為，係犯毒品危害防制條例第 10條第1項施用第一
    級毒品罪、同條例第 10條第2項施用第二級毒品罪。被告持
    有海洛因、安非他命之低度行為，為其施用海洛因、安非他
    命之高度行為所吸收，均不另論罪。被告先後多次施用第一
    級毒品海洛因、第二級毒品安非他命之行為，時間緊接、方
    法相同，所犯構成要件相同之罪名，顯係各基於概括犯意反
    覆而為，均應依連續犯之規定以1 罪論，並皆依法加重其刑
    。公訴人雖僅就被告於91年3 月26日、94年1 月6 日採尿時
    向前回溯26小時及96小時內之某時，施用海洛因及安非他命
    之犯行部分起訴，惟被告其餘施用海洛因及安非他命犯行，
    雖未據公訴人起訴，但因與已起訴部分，有連續犯之裁判上
    一罪關係，為起訴效力所及，依審判不可分之原則，本院自
    得併予審理。被告所犯上開2 罪間，犯意各異，行為互殊，
    可認係分別起意，應予分論併罰。爰審酌被告前經強制戒治
    後仍再施用毒品，顯見戒毒意志不堅，及其犯罪戕害自身，
    尚無害及他人，且犯罪後坦承犯行，態度尚稱良好等一切情
    狀，各量處如主文所示之刑，並合併定其應執行之刑，以資
    懲儆。
四、扣案之海洛因（合計驗餘淨重1.63公克）、含微量海洛因之
    塑膠袋3 只，為本件查獲之第一級毒品，應依毒品危害防制
    條例第18條第1 項前段之規定宣告沒收銷燬之。扣案之吸食
    器2 組、注射針筒6 支、電子秤2 個及海洛因包裝袋2 只（
    經鑑定機關就之與內裝之海洛因分別鑑析其重量，業如前述
    ，足見並無不可析離之關係），依其物質屬性雖尚有其他用
    途，而非專供施用毒品之器具，然既均為被告所有且係供其
    施用海洛因、安非他命之用，此業據被告供陳在卷，爰依刑
    法第38條第1 項第2 款之規定宣告沒收。
據上論斷，應依刑事訴訟法第273 條之1 第1 項、第299 條第1
項前段，毒品危害防制條例第10條第1 項、第2 項、第18條第1
項前段，刑法第11條前段、第56條、第51條第5 款、第38條第1
項第2 款，判決如主文。
本案經檢察官古慧珍到庭執行職務。
中    華    民    國    95    年    1     月    26    日
                  刑事第十庭  法  官    蔡和憲
上正本證明與原本無異。
如不服本判決，應於送達後10日內，向本院提出上訴狀。
                              書記官    常毓生
中    華    民    國    95    年    1     月    27    日
毒品危害防制條例第10條第1項、第2項：
施用第一級毒品者，處 6 月以上 5 年以下有期徒刑。
施用第二級毒品者，處 3 年以下有期徒刑。


司法院資訊處製作；財團法人民間司法改革基金會備份。
